【裁判字號】    99,審訴,27
【裁判日期】    990226
【裁判案由】    搶奪
【裁判全文】
臺灣桃園地方法院刑事判決              99年度審訴字第27號
公  訴  人  臺灣桃園地方法院檢察署檢察官
被      告  甲○○
            丙○○
上列被告等因搶奪案件，經檢察官提起公訴（98年度偵字第2638
2 號），被告於準備程序進行中，就被訴事實為有罪之陳述，經
本院告知簡式審判程序意旨，並聽取當事人之意見後，本院合議
庭裁定依簡式審判程序審理，判決如下：
    主  文
甲○○、丙○○所犯如附表主文欄所示之罪，分別判處如附表主
文欄所示之刑。各應執行有期徒刑壹年伍月。
    事  實
一、甲○○與丙○○2 人，因缺錢花用，竟共同意圖為自己不法
    之所有，並基於犯意聯絡，先後共同於附表所示之犯罪時間
    、地點，以附表所示之犯罪方式，搶奪如附表所示之被害人
    所有之動產，除附表編號三部分，因被害人丁○○緊抓其帆
    布包，致搶奪未得逞外，其餘2 次，分別搶得如附表編號一
    、二犯罪所得欄所示之財物。嗣因被害人戊○○、乙○○、
    丁○○分別報警後，經警循線查悉上情。
二、案經桃園縣政府警察局中壢分局報請臺灣桃園地方法院檢察
    署檢察官偵查起訴。
    理  由
一、本案被告甲○○、丙○○所犯均為死刑、無期徒刑或最輕本
    刑為3 年以上有期徒刑以外之罪，其於本院準備程序中就前
    揭被訴事實均為有罪之陳述，經本院告知簡式審判程序之旨
    ，並聽取當事人意見後，本院合議庭依刑事訴訟法第273 條
    之1 第1 項規定，裁定由受命法官獨任進行簡式審判程序，
    合先敘明。
二、前開犯罪事實，業據被告甲○○、丙○○分別於警詢、檢察
    官訊問及本院審理中坦承不諱，並經證人即被害人戊○○、
    乙○○、丁○○分別於警詢中陳述無訛，且有附表證據欄所
    示之證據等在卷可稽，足徵被告自白與事實相符，事證明確
    ，被告犯行堪以認定。
三、核被告甲○○、丙○○所為，就附表編號一、二所示之犯行
    ，均係犯刑法第325 條第1 項之搶奪罪；就附表編號三所示
    之犯行，均係犯刑法第325 條第3 項、第1 項之搶奪未遂罪
    。被告二人就前述3 次犯行，均具有犯意聯絡及行為分擔，
    應均論以共同正犯。被告二人所犯上開3 罪間，均犯意各別
    ，行為互殊，應分論併罰。被告2 人就附表編號三所為之犯
    行，已著手於搶奪行為，因被害人反抗，始未得手，因障礙
    而不遂，為未遂犯，應依刑法第25條第2 項規定，依法減輕
    其刑。審酌被告2 人不思努力以正當勞力謀生，竟恣意搶奪
    他人財物，危害社會治安非輕，原不宜寬縱，惟念被告2 人
    其自警詢之初即坦承犯行，犯後態度尚佳等一切情狀，分別
    量處如主文所示之刑並分別定其應執行之刑，以示懲儆。
據上論斷，應依刑事訴訟法第273 條之1 第1 項、第299 條第1
項前段，刑法第28條、第325 條第1 項、第3 項、第25條第2 項
、第51條第5 款，判決如主文。
本案經檢察官潘怡華到庭執行職務。
中    華    民    國    99    年    2     月    26    日
                        刑事庭    法  官  劉為丕
以上正本證明與原本無異。
如不服本判決，應於判決送達後10日內向本院提出上訴狀（應附
繕本），其未敘述上訴理由者，應於上訴期間屆滿後20日內補提
理由書狀於本院，上訴於臺灣高等法院。
                                  書記官  陳淑瓊
中    華    民    國    99    年    2     月    26    日
附錄本案論罪科刑法條：
中華民國刑法第325 條
（普通搶奪罪）
意圖為自己或第三人不法之所有，而搶奪他人之動產者，處六月
以上五年以下有期徒刑。
因而致人於死者，處無期徒刑或七年以上有期徒刑，致重傷者，
處三年以上十年以下有期徒刑。
第一項之未遂犯罰之
附表
┌──┬────┬───┬──────────┬────────┬───────┬───────┐
│編號│犯罪時間│被害人│      犯罪方式      │    犯罪所得    │    證 據     │    主文欄    │
│    │及地點  │      │                    │                │              │              │
├──┼────┼───┼──────────┼────────┼───────┼───────┤
│ 一 │98年4 月│戊○○│於98年4 月28日晚間某│手提包1 個（內有│1.NOKIA 手機之│甲○○共同意圖│
│    │28日晚間│      │時，在桃園縣中壢市區│小皮夾1 個、化妝│  外包裝盒1 個│為自己不法之所│
│    │6 時30分│      │，甲○○騎乘機車，搭│包1 個、鑰匙1 串│2.桃園縣政府警│有，而搶奪他人│
│    │許，在桃│      │載丙○○沿途尋找作案│、身分證1 張、健│  察局勤務指揮│之動產，處有期│
│    │園縣中壢│      │目標，於左揭時間，行│保卡1 張、汽機車│  中心受理案件│徒刑柒月。    │
│    │市○○路│      │經左揭地點，見戊○○│駕照各1 張、華南│  紀錄表      │丙○○共同意圖│
│    │60號前  │      │正站在路邊等待計程車│商業銀行金融卡1 │3.事後現場照片│為自己不法之所│
│    │        │      │，認有機可乘，甲○○│張、NOKIA 廠5200│  2 張        │有，而搶奪他人│
│    │        │      │遂騎乘前開機車自後方│型號手機1 支【含│4.臺灣桃園地方│之動產，處有期│
│    │        │      │駛向戊○○，再乘謝秀│0000000000號SIM │  法院檢察署公│徒刑柒月。    │
│    │        │      │芬不及防備之際，由陳│卡1 張】、SAMSUN│  務電話記錄單│              │
│    │        │      │琇茹猝然自戊○○左後│G 廠SGH-248 型號│              │              │
│    │        │      │方，徒手搶奪戊○○所│手機1 支【含0935│              │              │
│    │        │      │有提在左手之手提包1 │276296號SIM 卡1 │              │              │
│    │        │      │個，並因此造成戊○○│張】、現金新臺幣│              │              │
│    │        │      │受有左手中指指甲斷裂│3 千多元）      │              │              │
│    │        │      │之傷害（傷害部分未據│                │              │              │
│    │        │      │告訴），得手後旋駛離│                │              │              │
│    │        │      │現場逃逸無蹤。      │                │              │              │
├──┼────┼───┼──────────┼────────┼───────┼───────┤
│ 二 │98年5 月│乙○○│於98年5 月3 日凌晨某│手提包1 個（內有│1.桃園縣政府警│甲○○共同意圖│
│    │3 日凌晨│      │時，甲○○騎乘機車，│身分證1 張、信用│  察局中壢分局│為自己不法之所│
│    │0 時15分│      │搭載丙○○沿途尋找作│卡1 張、兆豐銀行│  受理各類刑案│有，而搶奪他人│
│    │許，在桃│      │案目標，於左揭時間，│提款卡1 張、PHS │  紀錄表      │之動產，處有期│
│    │園縣中壢│      │行經左揭地點，見林琬│手機1 支【內含09│2.事後現場照片│徒刑柒月。    │
│    │市○○路│      │淳獨自一人沿桃園縣中│00000000號SIM 卡│  2 張        │丙○○共同意圖│
│    │132號前 │      │壢市○○路往中北路方│1 張】、零錢包1 │              │為自己不法之所│
│    │        │      │向行走，認有機可趁，│個）。          │              │有，而搶奪他人│
│    │        │      │甲○○遂騎乘前開機車│                │              │之動產，處有期│
│    │        │      │自後方駛向乙○○，再│                │              │徒刑柒月。    │
│    │        │      │乘戊○○不及防備之際│                │              │              │
│    │        │      │，由丙○○猝然自林琬│                │              │              │
│    │        │      │淳後方，徒手搶奪林琬│                │              │              │
│    │        │      │淳所有之手提包1 個，│                │              │              │
│    │        │      │得手後旋駛離現場逃逸│                │              │              │
│    │        │      │無蹤。              │                │              │              │
├──┼────┼───┼──────────┼────────┼───────┼───────┤
│ 三 │98年5 月│丁○○│於98年5 月9 日晚間某│無。            │1.事後現場照片│甲○○共同意圖│
│    │9 日晚間│      │時，甲○○騎乘機車，│                │  2 張        │為自己不法之所│
│    │10時20分│      │搭載丙○○沿途尋找作│                │              │有，而搶奪他人│
│    │許，在桃│      │案目標，於左揭時間，│                │              │之動產，未遂，│
│    │園縣中壢│      │行經左揭地點，見戴美│                │              │處有期徒刑伍月│
│    │市○○路│      │鳳獨自一人沿桃園縣中│                │              │。            │
│    │與九和二│      │壢市○○路往九和二街│                │              │丙○○共同意圖│
│    │街口    │      │路方向行走，認有機可│                │              │為自己不法之所│
│    │        │      │趁，甲○○遂騎乘前開│                │              │有，而搶奪他人│
│    │        │      │機車自後方駛向丁○○│                │              │之動產，未遂，│
│    │        │      │，再乘丁○○不及防備│                │              │處有期徒刑伍月│
│    │        │      │之際，由丙○○猝然自│                │              │。            │
│    │        │      │丁○○左後方，徒手搶│                │              │              │
│    │        │      │奪丁○○所有提在左手│                │              │              │
│    │        │      │之帆布包1 個，惟因戴│                │              │              │
│    │        │      │美鳳緊抓帆布包，始未│                │              │              │
│    │        │      │得逞，甲○○旋駛離現│                │              │              │
│    │        │      │場逃逸無蹤。        │                │              │              │
└──┴────┴───┴──────────┴────────┴───────┴───────┘

司法院資訊處製作；財團法人民間司法改革基金會備份。
